臺灣嘉義地方法院民事裁定
111年度朴簡聲字第9號
聲  請  人  林慶偉  
代  理  人  林芳榮律師
相  對  人  何蔡月  
            何仲楷  
            何淑惠  
            何淑鈴  
            何淑如  
上列聲請人與相對人間請求拆屋還地等事件，聲請人聲請確定訴
訟費用額，本院裁定如下：
    主  文
相對人應給付聲請人之訴訟費用額確定為新臺幣5,920元，及自
本裁定送達翌日起至清償日止，按週年利率百分之5計算之利息
。
    理  由
一、法院未於訴訟費用之裁判確定其費用額者，第一審受訴法院
    於該裁判有執行力後，應依聲請以裁定確定之；確定之訴訟
    費用額，應於裁定送達之翌日起，加給按法定利率計算之利
    息。當事人分擔訴訟費用者，法院應於裁判前命他造於一定
    期間內，提出費用計算書、交付聲請人之計算書繕本或影本
    及釋明費用額之證書；他造遲誤前項期間者，法院得僅就聲
    請人一造之費用裁判之。但他造嗣後仍得聲請確定其訴訟費
    用額，民事訴訟法第91條第1、3項、第92條分別定有明文。
二、經查，兩造間請求拆屋還地等事件，經本院以110年度朴簡
    字第180號判決確定，並諭知訴訟費用由被告負擔，業經本
    院依職權調取前揭卷宗核閱無誤。
三、本院命相對人於一定期間內，提出費用計算書、交付聲請人
    之計算書繕本或影本及釋明費用額之證書，然相對人迄未提
    出，爰僅就本院依職權調卷審查後所查得之費用，以及聲請
    人所預納之訴訟費用額確定之。經本院調取前開卷宗審查後
    ，聲請人主張於前述事件支出如附表計算書所示之訴訟費用
    ，合計新臺幣（下同）6,170元（計算式：1,770＋40＋210＋15
    0＋4,000＝6,170），業經提出本院自行收納款項收據、地政
    規費徵收聯單、戶政規費收據為證，應堪信實。惟原告所支
    出如附表編號2、3之電子列印謄本及戶籍謄本費用，均為起
    訴前支出之費用，非屬訴訟進行之必要費用，故不予列計，
    應予剔除。本院據此確定相對人應給付聲請人之訴訟費用額
    為5,920元（計算式：1,770＋150＋4,000＝5,920），並依民事
    訴訟法第91條第3項之規定，加給自本裁定送達之次日起至
    清償日止，按照週年利率百分之5計算之利息。
四、爰裁定如主文。
中　　華　　民　　國　　111 　年　　3 　　月　　30　　日
                  臺灣嘉義地方法院朴子簡易庭
                                  法　官　陳寶貴
以上正本係照原本作成。
如對本裁定抗告須於裁定送達後10日內向本院提出抗告狀。
中　　華　　民　　國　　111 　年　　3 　　月　　31　　日
                                  書記官  江靜盈

附表：計算書    編號 項目 金額（新臺幣） 備註 1 第一審裁判費 1,770元 聲請人110年9月9日預納 2 電子列印謄本 40元 聲請人110年9月8日預納 （起訴前支出） 3 戶籍謄本 210元 聲請人110年9月6日預納（起訴前支出） 4 地籍圖謄本 150元 聲請人110年10年18日預納  土地勘查複丈費 4,000元   合計 6,170元